

10/11/1999

Contacto



+57 300 329 5954



alejofreelance99@gmail.com



Bogotá, Colombia

Más información

Portafolio Profesional

https://alejandrosbk.github.io/ CVAlejandroC.github.io

LinkedIn

https://www.linkedin.com/in/david-alejandro-cantillo-g-61b3681a0

GitHub

https://github.com/Alejandrosbk/C VAlejandroC.github.io

Alejandro Cantillo

Sobre mí

Desarrollador de software con gusto por el aprendizaje y las nuevas tecnologías, me considero una persona autodidacta, proactiva, versátil y apasionada con mi trabajo. Tengo más de tres años de experiencia en el campo del desarrollo web, ejerciéndolo como tal. Me apasiona el mundo del desarrollo y las tecnologías en general, en mi experiencia he tenido la oportunidad de enfrentarme a diferentes retos y proyectos tanto de desarrollo front-end como back-end. Por lo que me ha dado un complemento para adaptarme en ambas ramas, sin embargo, mi objetivo es conseguir el MEAN STACK (MongoDB, Express, Angular, NodeJS), y DevOp full AWS.

Experiencia laboral

Programador web

EML SAS | Jun 2018 - Jun 2020

- Desarrollo web en HTML5, Bootstrap, CSS3.
- Diseño web.
- Desarrollo de aplicaciones en híbridas.
- Desarrollo de videojuegos y multimedia web.

Técnico en seguridad electrónica

ATLAS SEGURIDAD | Dic 2020 - Jun 2021

- Gestionar la instalación de detectores, paneles de control. Sirenas, Cámaras, equipos de video verificación, diagramas de conexiones, planos de cableado interno, garantías del fabricante y recomendaciones de uso de los equipos de seguridad.
- Crear, suministrar y explicar las especificaciones técnicas y de programación de los equipos que son distribuidos por una empresa de seguridad, bien sean alarmas, cámaras o sensores de movimiento

Software Developer - Product Management

Willay Inc | Oct 2021 - Actualidad

- Full Stack Web Developer.
- Angular Supervisor.
- DevOps AWS.

Educación

Tecnólogo en Analisis y desarrollo de sistemas de información Ene 2017 - Dic 2018

Conceptos básicos del marketing digital - Google 10/01/2022

Curso profesional de Git y Github - PLATZI 09/01/2022

5 Leyes de UX/UI para Startups - PLATZI 29/12/2021

Curso de Backend con Node.js: Base de Datos con PostgreSQL - PLATZI 29/12/2021

Angular: Convierte cualquier template HTML en una WebAPP - PLATZI 30/12/2019